---
date: "Created:2020-10-13"
    codes: hide
---

### new_md_post 函数

写好模板文档后，你可以用这个函数来创建markdown文档

参数说明：
* post_name:     博文名（最好英文，显示不会乱码）
                 
* post_path:     你想把生成的文档放在哪个路径，默认当前工作路径

```{r}
new_md_post <- function(post_name=NULL,
                        template_name="template.md",
                        template_path=getwd(), 
                         post_path=getwd()){
  if(is.null(post_name)){
    stop("A post name must be given!")
  }
  input_file   <- paste(template_path,template_name, sep="/")
  current_time <- Sys.Date()
  out_file     <- paste0(post_path,"/",current_time, "-",post_name,".md")
  fl_content   <- readLines(input_file)
  writeLines(fl_content, out_file)
  print("New Rmarkdown post creat successfully!")
}
```

```{r}
new_md_post(post_name = "生存分析",post_path="../source/_posts")
```

### new_rmd_post 函数

写好模板文档后，你可以用这个函数来创建Rmarkdown文档， 并对其进行编写博客内容

参数说明：
* post_name:     博文名（最好英文，显示不会乱码）。
                 
* post_path:     你想把生成的文档放在哪个路径，默认当前工作路径

```{r}
new_rmd_post <- function(post_name=NULL, 
                         template_name="template.Rmd",
                         template_path=getwd(), 
                         post_path=getwd()){
  
  if(is.null(post_name)){
    stop("A post name must be given!")
  }
  
  input_file   <- paste(template_path,template_name, sep="/")
  current_time <- Sys.Date()
  out_file     <- paste0(post_path,"/",current_time, "-",post_name,".Rmd")
  fl_content   <- readLines(input_file)
  writeLines(fl_content, out_file)
  print("New Rmarkdown post creat successfully!")
}
```

```{r}
new_rmd_post(post_name = "test",post_path="../source/_posts")
```

### rmd_to_md 函数 

你可以用这个函数来将Rmd文档转换为markdown文档，并在对其进行修改。

需要安装knitr包，命令为 install.packages("knitr")

参数说明：

* post_name: 文章文档名，推荐使用 年-月-日-英文名 的方式

* template_name: 模板名，你需要转换的Rmd文档

* template_path: 模板文档的路径，默认当前工作路径

* post_path:     你想把生成的文档放在哪个路径，默认当前工作路径

* time_tag:      时间标签，如果你转换的文档没有年-月-日这种标记，
                 将time_tag设定为TRUE会自动在名字前加上

```{r}
rmd_to_md <- function(post_name=NULL,
                        template_name="template.Rmd",
                        template_path=getwd(),
                        post_path=getwd(),
                        time_tag=FALSE){
  
  if(is.null(post_name)){
    post_name <- gsub(pattern = "^(.*)\\.[Rr]md$", "\\1", x = template_name)
  }
  
  input_file   <- paste(template_path,template_name, sep="/")
  # retrieve system date
  if(time_tag){
    current_time <- Sys.Date()
    out_file     <- paste0(post_path, "/", current_time, "-",post_name,".md")
  }else{
    out_file     <- paste0(post_path, "/", post_name,".md")
  }
  
  knitr::knit(input = input_file, output = out_file)
  print("New markdown post creat successfully!")
}
```

```{r}
rmd_to_md(post_name = "2020-11-26-boxplot", 
            post_path = "../source/_posts",
            template_name = "2020-11-26-boxplot.Rmd", 
            template_path = "../source/_posts")
```


### 修改图片引用路径

1 以绝对路径的方式：

  修改“figure”文件夹名字为post_name相同的名字，如“2020-11-26-boxplot”，并转移到source/images路径下；

  打开2020-11-26-boxplot.md，将"figure/” 替换为 “/images/2020-11-26-boxplot/”。然后进行渲染。

2 以相对路径的方式：

  修改“figure”文件夹名字为post_name相同的名字，如“2020-11-26-boxplot”，并转移到/_posts路径下；
  
  打开2020-11-26-boxplot.md，将"figure/” 替换为空值。然后进行渲染。
